# 求助陈版，附条件的股利分红是否需要账务处理

提问人：denghaifu 时间：2021-01-28 06:41:00
A公司准备出售其持有40%股权的B公司给C公司，收购基准日为 2020 年 12 月 31 日，B的股东决议，如果A与C交易达成，B公司以 2020 年 12 月 31 日为基准日分配股利，如果交易未达成，则不进行股利分配，在签订股东会日，尚不能确定该交易是否能够达成，也无法判断达成的可能性。
问题：
1 、这样的话，B公司在 2020 年 12 月 31 日是否需要进行账务处理，为什么？
2 、如果将分红基准日改为 2020 年 11 月 30 日，股东会决议 2020 年 12 月 31 日前，是否需要进行账务处理，为什么？
谢谢陈版！

回答人：chenyiwei
1 、因为“在签订股东会日，尚不能确定该交易是否能够达成，也无法判断达成的可能性”，故无需进行账务处理。
2 、B公司应当在相关交易达成之日和该项股东会决议日孰晚之日进行利润分配的账务处理。